---
title: "Praktikum Week 10 : Outliers"
author: "Kelompok 15 (Sri Ranita, Sukma Sekar Devita, Theresa Agnes"
date: "11/9/2022"
output: pdf_document
---

```{r setup, include=FALSE}
knitr::opts_chunk$set(echo = TRUE)
```

# 1. DATASET: Avocado Prices
We use “Avocado Prices” dataset from Kaggle that can be accessed via this link: 
[https://www.kaggle.com/datasets/neuromusic/avocado-prices].
This dataset stores historical data on avocado prices and sales volume in multiple US markets. It has 9 attributes, including date, average price, total volume, avocado4046, avocado4225, avocado4770, type, year, and region.

```{r}
# Import Data Set
setwd('C:/Thesa/UNAIR/SEM 3/Materi Kuliah/Eksplorasi Visualisasi Data/Datasets')
avocado = read.csv('avocado.csv')
summary(avocado)
head(avocado)
```
Attribute Description
AveragePrice  : the average price of a single avocado
TotalVolume   : total number of avocados sold
Avocado4046   : total number of avocados with PLU 4046 sold (non-organic small/medium Hass Avocados)
Avocado4225   : total number of avocados with PLU 4225 sold (non-organic large Hass Avocados)
Avocado4770   : total number of avocados with PLU 4770 sold (non-organic extra large Hass Avocados)

## 2. Subset Dataset

Disini kami hanya memilih 5 variabel numerik untuk digunakan, diantaranya :
**AveragePrice**, **TotalVolume**, **Avocado4046**, **Avocado4225**, dan **Avocado4770**.
```{r}
#Subset Data
databaru <- subset(x = avocado, select = c(AveragePrice, TotalVolume, Avocado4046, Avocado4225, Avocado4770))
```


# 3. Data Preprocessing : Missing Value

Tahap pertama dalam melakukan data preprocessing adalah memeriksa apakah adanya nilai missing value menggunakan library mice dan diberikan matriks persebaran missing value pada data dengan menggunakan md.pattern()

Dapat dilihat bahwa pada variabel Avocado4046, Avocado4225, dan Avocado4770 memiliki missing value masing-masing sejumlah 5 nilai NA, sehingga total missing value pada dataset adalah 15 nilai.

```{r}
install.packages('mice')
library(mice)
md.pattern(databaru, rotate.names = TRUE)
```

Terlihat pada summarize data bahwa terdapat nilai yang hilang (NA) atau Missing Values di dalam variabel “Avocado4046”, “Avocado4225”, dan “Avocado4770” masing-masing sebanyak 5 nilai NA.
```{r}
summary(databaru)
```

# Data Preprocessing : Outlier

## Pendekatan Descriptive Statistics

Pendekatan dengan menggunakan Descriptive Statistics adalah pendekatan
untuk menganalisis data dengan cara mendeskripsikan data yang sudah
dikumpulkan dengan hanya memberikan gambaran umum dari data tersebut.

Dalam memberikan gambaran data tersebut, kita akan menggunakan 2 metode,
yaitu **Summary (Min-Max)** dan **Boxplot**.

## 1. Summary (Min-Max)

Penggunaan metode summary adalah untuk mengetahui nilai minimum dan
maksimum dari masing-masing atribut data. Kita akan memberikan pendapat
dengan melihat jarak/perbedaan antara nilai minimum dan maksimum data.

# Atribut Average Price
```{r}
#max
library(outliers)
data <- grubbs.test(databaru$AveragePrice)
data 
```

```{r}
#min
library(outliers)
data <- grubbs.test(databaru$AveragePrice, opposite=TRUE)
data 
```

# Atribut Total Volume
```{r}
#max
library(outliers)
data <- grubbs.test(databaru$TotalVolume)
data
```

```{r}
#min
library(outliers)
data <- grubbs.test(databaru$TotalVolume, opposite=TRUE)
data 
```


# Atribut Avocado4046
```{r}
#max
library(outliers)
data <- grubbs.test(databaru$Avocado4046)
data
```

```{r}
#min
library(outliers)
data <- grubbs.test(databaru$Avocado4046, opposite=TRUE)
data 
```


# Atribut Avocado4225
```{r}
#max
library(outliers)
data <- grubbs.test(databaru$Avocado4225)
data
```

```{r}
#min
library(outliers)
data <- grubbs.test(databaru$Avocado4225, opposite=TRUE)
data 
```

# Atribut Avocado4770
```{r}
#max
library(outliers)
data <- grubbs.test(databaru$Avocado4770)
data
```

```{r}
#min
library(outliers)
data <- grubbs.test(databaru$Avocado4770, opposite=TRUE)
data 
```


# 2. Boxplot

Dalam visualisasi Boxplot, kita akan melihat nilai yang berada di luar
dari *whisker* Boxplot tersebut. Jika nilai tersebut berada di luar
*whisker*, maka dapat disimpulkan bahwa terdapat *outlier*.

# Atribut Average Price
```{r}
boxplot(databaru$AveragePrice)
```

```{r}
boxplot.stats(databaru$AveragePrice)
```

# Atribut Total Volume
```{r}
boxplot(databaru$TotalVolume)
```

```{r}
boxplot.stats(databaru$TotalVolume)
```

# Atribut Avocado4046
```{r}
boxplot(databaru$Avocado4046)
```

```{r}
boxplot.stats(databaru$Avocado4046)
```

# Atribut Avocado4225
```{r}
boxplot(databaru$Avocado4225)
```

```{r}
boxplot.stats(databaru$Avocado4225)
```

# Atribut Avocado4770
```{r}
boxplot(databaru$Avocado4770)
```

```{r}
boxplot.stats(databaru$Avocado4770)
```

### Normalisasi Data
Hal ini dilakukan supaya data lebih siap digunakan tanpa ada inkonsistensi dari data
```{r}
minmax.norm = function(x) {
 (x - min(x)) / (max(x) - min(x))
}
```
Selanjutnya adalah proses normalisasi data, kami menggunakan pendekatan ke distribusi normal di tingkat kepercayaan 0,05. Kira mencari berapa Z hitung dari data kita
### Nearest-neighbour
```{r}
data.norm = as.data.frame(lapply(databaru, minmax.norm))
head(data.norm)
```
### Remove outlier dengan Z
```{r}
z.scores = as.data.frame(sapply(data.norm, function(data.norm) 
  (abs(data.norm-mean(data.norm))/sd(data.norm))))
no.outliers <- z.scores[!rowSums(z.scores>1.96), ]
dim(no.outliers)
```
Setelah kita mengetahui Zhitung kita, setiap nilai Zhitung yang di atas atau melebihi Ztabel (1,96) akan dihapus dari tabel. Ztabel dengan ukuran 1,96 karena tingkat kepercayaan sebesar 95%
### New Data
```{r}
dim(databaru)
```
Hasilnya adalah seperti di atas dimana dim adalah dimensi dari databaru dengan besar 208 dikali 5


